【裁判字號】    89,訴,44
【裁判日期】    900905
【裁判案由】    偽造有價證券
【裁判全文】
臺灣臺北地方法院刑事判決                            八十九年度訴字第四四號
    公  訴  人  臺灣臺北地方法院檢察署檢察官
    被      告  乙○○
    選任辯護人  陳文雄
右列被告因偽造有價證券案件，經檢察官提起公訴（八十七年度偵緝字第七二八號）
，本院判決如左：
    主      文
乙○○意圖供行使之用，而偽造有價證券，處有期徒刑壹年捌月，緩刑伍年。
如附表所示之物沒收。
    事      實
一、乙○○與甲○○係同事關係，於民國八十六年二月三日，在台北市○○○路○段
    一三五巷二十一號四樓長慶保全公司辦公室，明知發票人白樂清潔用品社（代表
    人丙○○）之台灣合作金庫海山支庫帳號：○一四二○－三號、票號：ＢＳ00
    00000號空白支票一紙（於八十六年一月十五日下午二時許，在台北縣三重
    市○○街一二○號前被竊），其並無簽發之權限，竟意圖供行使之用，偽填金額
    新台幣（下同）「伍萬伍千元」及發票日期「８６年３月６日」於其上，交付不
    知情之甲○○據以清償其欠伊之債務，甲○○即持上開支票向丁○○借款，丁○○背書後再向他人調借同額現款，詎提兌時方知丙○○業已掛失止付在案，甲○○始知受騙。
二、案經甲○○訴由臺灣臺北地方法院檢察署檢察官偵查起訴。
    理      由
一、訊據被告乙○○於本院審理時坦承於上開支票上書寫金額「伍萬伍千元」之偽造
    有價證券犯行，惟辯稱支票是由甲○○所交付，他說要伊幫忙寫支票，他要去調
    錢云云，經查，上開支票於八十六年一月二十五日下午三時許，在台北縣三重市
    ○○街一二○號失竊等情，業據被害人丙○○於警訊時（見八十六年四月三十日
    調查筆錄）指述在卷，復有票據掛失止付通知書、遺失票據申報書、支票影本附
    卷可稽，又上開支票面額「伍萬伍千元」與被告乙○○於本院親筆所書「伍萬伍
    千元」之字跡，以肉眼比對，二者之筆劃順序極為相似，且經告訴人甲○○指證
    在卷，足認被告之自白顯與事實相符，被告未經發票人之授權或同意而簽發上開
    支票，自該當偽造有價證券罪責。另查，上開支票被告填載完畢後交付甲○○而
    行使，迭據甲○○指證在卷，至被告指稱支票是由甲○○所交付一節，因無其他
    積極證據足以證明，被告所辯尚難採信，是被告偽造有價證券後持以行使之行為
    ，亦可認定，應予依法論科。
二、核被告所為，係犯刑法第二百零一條第一項之偽造有價證券罪。被告偽造有價證
    券後持以行使，其行使偽造有價證券之低度行為，應為偽造之高度行為所吸收，
    不另論罪。茲審酌本件被告乙○○所偽造之有價證券面額為伍萬伍千元，且未有
    其他偽造行為，情節尚非重大，而刑法第二百零一條第一項之偽造有價證券罪，
    為最輕本刑三年以上有期徒刑之罪，情輕法重，其犯罪之情狀尚堪憫恕，爰依刑
    法第五十九條酌減其刑。爰審酌被告之品行、犯罪之動機、目的、手段、所生危
    害及犯罪後之態度等一切情狀，量處如主文所示之刑。末查，被告前未曾期徒刑
    以上刑之宣告，此有台灣高等法院檢察署刑案記錄簡覆表在卷可稽，經此教訓應
    知所警惕，當無再犯之虞，本院因認對其所宣告之刑以暫不執行為適當，爰併予
    宣告緩刑如主文所示，以啟自新。如附表所示之支票一張，雖未扣案，但無積極
    證據證明其已滅失，應依刑法第二百零五條沒收之。
據上論斷，應依刑事訴訟法第二百九十九條第一項前段，刑法第二百零一條第一項、
第五十九條、第七十四條第一款，判決如主文。
本案經檢察官戊○○到庭執行職務。
中      華      民      國      九十      年      九      月      五    日
                                      臺灣臺北地方法院刑事第三庭
                                          法  官  吳  淑  惠
右正本證明與原本無異。
如不服本判決，應於判決送達後十日內向本院提出上訴狀(應抄附繕本)。告訴人或被
害人如對於本判決不服者，應具備理由請求檢察官上訴，其上訴期間之計算係以檢察
官收受判決正本之日期為準。
                                          書記官  林  淑  卿
中      華      民      國      九十      年      九      月      五    日
附表：發票人：百樂清潔用品社、丙○○，付款人台灣省合作金庫海山支庫，帳號零
      一四二零之三，支票號碼ＢＳ0000000，到期日八十六年三月六日，面
      額伍萬伍千元之支票一紙。
附錄本案論罪科刑法條全文
刑法第二百零一條
意圖供行使之用，而偽造、變造公債票、公司股票或其他有價證券者，處三年以上十
年以下有期徒刑，得併科三千元以下罰金。
行使偽造、變造之公債票、公司股票或其他有價證券，或意圖供行使之用，而收集或
交付  於人者，處一年以上七年以下有期徒刑，得併科三千元以下罰金。


司法院資訊處製作；財團法人民間司法改革基金會備份。
